【裁判字號】    99,交簡上,88
【裁判日期】    990818
【裁判案由】    公共危險
【裁判全文】
臺灣臺北地方法院刑事判決            99年度交簡上字第88號
上  訴  人
即  被  告  甲○○
上列被告因公共危險案件，不服本院98年度北交簡字第1460號中
華民國98年12月28日第一審簡易判決（起訴案號：98年度偵字第
19876號），提起上訴，本院管轄之第二審合議庭判決如下：
    主  文
上訴駁回。
    事  實
一、甲○○前於民國93年間因犯竊盜罪，經本院於94年5月30日
    以93年度簡字第2841號判處有期徒刑3月確定。又於94年間
    因違反毒品危害防制條例案件，經本院於94年10月27日以94
    年度簡字第1442號判處有期徒刑6月確定。上開2罪經合併定
    應執行有期徒刑8月，於95年7月18日易科罰金執行完畢。又
    於92年間因違反商業會計法案件，經本院以96年度訴字第23
    8號判處有期徒刑6月，提起上訴後，臺灣高等法院於97年5
    月6日以96年度上訴字第238號駁回上訴確定。適逢中華民國
    九十六年罪犯減刑條例公布施行，前開科刑各減為有期徒刑
    1月又15日、3月、3月，並合併定應執行有期徒刑6月又15日
    ，因未逾前開已執行之有期徒刑8月，無庸再入監執行，而
    以上開減刑條例96年7月16日施行日期為其執行完畢日期。
    其又於96年間因違反毒品危害防制條例案件，經本院於96年
    7月9日以96年度易字第628號判處有期徒刑4月、4月確定。
    嗣各減為有期徒刑2月，合併定應執行有期徒刑3月又15日，
    於96年12月3日易科罰金執行完畢。其於98年7月19日、同年
    月28日先後二次因犯公共危險罪（酒醉駕車）經本院分別判
    處罰金新臺幣（下同）7萬元、10萬元（此二部分均不構成
    累犯）。竟仍不知悔改，又於98年8月8日23時許，在臺北市
    ○○區○○路某處，飲用酒類至翌日凌晨1時許結束，其明
    知已達不能安全駕駛動力交通工具之程度，仍騎乘車牌號碼
    AKQ-988 號重型機車行駛於道路。嗣於98年8月9日凌晨1時
    30分許，行經臺北市中山區○○○路與南京東路口時，為警
    攔查。經警以酒精濃度測定器測得其酒後呼氣酒精濃度達每
    公升1.05毫克，而查悉上情。
二、案經臺北市政府警察局中山分局報告臺灣臺北地方法院檢察
    署檢察官偵查後聲請簡易判決處刑。
    理  由
一、訊據被告甲○○固坦承於上開時、地，酒後騎乘上開機車行
    駛於道路，以及其於上開時、地，為警查獲後，經警以酒精
    濃度測定器測得其酒後酒精濃度為每公升1.05毫克等情不諱
    ，惟辯稱:我有小孩要養，原審判決過重云云。惟查:
  (一)被告於前開時間酒後呼氣酒精濃度達每公升1.05毫克，仍騎
    乘車牌號碼AKQ-988號重型機車，行駛於道路，於98年8月9
    日凌晨1時30分許，行經臺北市中山區○○○路與南京東路
    口時，為警攔查等情，業據被告於警詢及本院審理時坦承不
    諱，且有酒測告知單、酒精濃度測定紀錄表（內載酒測值為
    1.05MG/L）、生理平衡檢測表（內載被告共進行直線步行10
    公尺後令其迴轉走回原地;雙腳併攏、雙手緊貼大腿、將一
    腳向前抬高離15公分，並停止不重30秒;雙腳併攏、雙手向
    前平伸、閉眼、輪流使用左右手的食指指尖觸摸鼻尖、閉雙
    眼、30秒內朗誦阿拉伯數字由1001至1030;用筆在兩個同心
    圓之間的0.5公分環狀帶內劃另一個圓等項目。其中直線步
    行10公尺後令其迴轉走回原地;雙腳併攏、雙手緊貼大腿、
    將一腳向前抬高離15公分，並停止不重30秒;用筆在兩個同
    心圓之間的0.5公分環狀帶內劃另一個圓等項目均不合格）
    、刑法第185條之3案件測試觀察紀錄表等在卷可稽（參偵卷
    第14-15、17-18頁）。足認被告上開出於任意性之自白，核
    與事實相符，而可採信。
  (二)按行政院國軍退除役官兵輔導委員會臺北榮民總醫院88年8
    月5日（88）北總內字第26868號函：酒精對人體之影響程度
    ，若以呼氣酒精濃度測試器測得之呼氣濃度達到每公升0.25
    毫克時，即會造成輕度協調功能降低；呼氣酒精濃度達每公
    升0.5毫克時，反應較慢，感覺減低；達到每公升0.75毫克
    時，思考與個性行為均會改變；達到每公升1.0毫克時，步
    態不穩，噁心嘔吐，精神混惑不清晰；達到每公升1.5毫克
    時，說話不清楚，感覺喪失，視力模糊；達到每公升2.0毫
    克時，體溫與血糖均降低，肌肉控制差，甚至會導致癲癇發
    作；達到每公升3.5毫克時，則已經神智不清，反射減低，
    甚至呼吸抑制。本件被告接受酒後吐氣酒精濃度測結果，其
    酒後吐氣酒精濃度高達每公升1.05毫克，足見其當時應已達
    步態不穩，精神混惑不清晰之程度，其對於動力交通工具之
    操控力、注意力均已因其飲用酒類而受有影響，並已達不能
    安全駕駛之程度已明。被告卻仍騎乘機車行駛於道路，危害
    該路段用路人之公共安全，自已構成公共危險。
  (三)至於被告雖另辯稱:其實酒並沒有喝很多，因於本案當日曾
    服用中興醫院之精神藥物，致頭腦不清楚云云，並請求傳訊
    證人盧治平到庭作證，證明其於本案發生當日曾服用精神藥
    物之事實。惟查，被告曾因器質性精神病，先後至馬偕紀念
    醫院及臺北市立聯合醫院中興院區（下稱中興醫院）接受治
    療一節，業經本院向上開醫院函詢，經馬偕紀念醫院於99年
    6 月28日以馬院醫精字第0990002621號函、中興院區於99年
    5 月26日北市醫興字第09930493200號函復在案，且有相關
    病歷在卷可按（附於本院卷內）。惟依中興醫院前開回函，
    被告係於本案發生後之98年8月24日、98年11月17日至98年
    12 月18日至該院就診三次。足認被告無可能在本案發生時
    （含之前）服用中興醫院開出之精神病藥物。另依馬偕紀念
    醫院回函，被告於89年9月18日起就醫，最後一次就醫時間
    為96 年9月3日，距離本案發生日已近二年。是依常理亦無
    可能在本案發生時（含之前）服用馬偕紀念醫院於上開期間
    所開立之藥物。足認被告前開所辯各節，均無可採。從而，
    被告聲請傳訊證人盧治平證明其確於本案發生時（含之前）
    服用中興醫院精神病藥物之事實，亦無必要。
  (四)綜上，本件被告公共危險之犯行，事證明確，洵堪認定，應
    依法論科。
二、核被告所為，係犯刑法第185之3條服用酒類不能安全駕駛動
    力交通工具而駕駛罪。被告前於93年間因犯竊盜罪，經本院
    於94年5月30日以93年度簡字第2841號判處有期徒刑3月確定
    。又於94年間因違反毒品危害防制條例案件，經本院於94年
    10月27日以94年度簡字第1442號判處有期徒刑6月確定。上
    開2罪經合併定應執行有期徒刑8月，於95年7月18日易科罰
    金執行完畢。又於92年間因違反商業會計法案件，經本院以
    96年度訴字第238號判處有期徒刑6月，提起上訴後，臺灣高
    等法院於97年5月6日以96年度上訴字第238號駁回上訴確定
    。適逢中華民國九十六年罪犯減刑條例公布施行，前開科刑
    各減為有期徒刑1月又15日、3月、3月，並合併定應執行有
    期徒刑6月又15日，因未逾前開已執行之有期徒刑8月，無庸
    再入監執行，而以上開減刑條例96年7月16日施行日期為其
    執行完畢日期。又於96年間因違反毒品危害防制條例案件，
    經本院於96年7月9日以96年度易字第628號判處有期徒刑4月
    、4月確定。嗣各減為有期徒刑2月，合併定應執行有期徒刑
    3月又15日，於96年12月3日易科罰金執行完畢，此有臺灣高
    等法院被告前案紀錄表在卷可稽。其於受前開有期徒刑之執
    行完畢後，5年內故意再犯本件有期徒刑以上之罪，為累犯
    ，應依刑法第47條第1項加重其刑。原審判決以被告前開犯
    行，事證明確，依刑事訴訟法第449 條第1項前段、第3項，
    刑法第185條之3、第47條第1項、41 條第1項前段、第42條
    第3項前段，刑法施行法第1條之1等規定，量處被告拘役59
    日，併科罰金新臺幣15萬元，及諭知易科罰金、易服勞役之
    折算標準，其認事用法及量刑均屬妥適，原判決並無違誤。
    被告以原審判決量刑過重為由提起上訴。惟按量刑之輕重，
    係屬事實審法院得依職權自由裁量之事項，苟已斟酌刑法第
    57條各款所列情狀，而未逾越法定刑度，不得遽指為違法。
    原判決既已審酌被告犯罪之動機、目的、手段、所造成之危
    害、其素行、生活狀況及智識程度等一切情狀，量處前述之
    刑，原審就刑罰裁量職權之行使，並未逾越法律所規定之範
    圍，亦無濫用權限之情形，自不得認其量刑有何不當，被告
    認原審量刑過重，難認有理由，應予以駁回。
據上論斷，應依刑事訴訟法第455條之1第1項、第3項、第368條
，判決如主文。
本案經檢察官蔡彥守到庭執行職務
中    華    民    國    99    年    8     月    18    日
                  刑事第四庭  審判長法  官  李桂英
                                    法  官  李明益
                                    法  官  呂政燁
上正本證明與原本無異。
不得上訴。
                                    書記官  嚴君珮
中    華    民    國    99    年    8     月    18    日
附錄本案論罪科刑法條：
中華民國刑法第185條之3
服用毒品、麻醉藥品、酒類或其他相類之物，不能安全駕駛動力
交通工具而駕駛者，處1年以下有期徒刑、拘役或科或併科15 萬
元以下罰金。

司法院資訊處製作；財團法人民間司法改革基金會備份。
